臺灣臺北地方法院刑事判決
111年度訴字第957號
公  訴  人  臺灣臺北地方檢察署檢察官
被      告  賴睿騏


上列被告因詐欺等案件，經檢察官提起公訴（110年度偵字第193
83、28556、30769號）及移送併辦（臺灣新北地方檢察署110年
度偵字第45421號），本院判決如下：
    主  文
賴睿騏犯如附表三所示之罪，各處如附表三所示之刑。應執行有
期徒刑壹年拾月。
被訴如附表四所示部分均無罪。
被訴如附表五所示部分均公訴不受理。
    事  實
一、賴睿騏於民國110年4月間加入姓名年籍不詳綽號「阿成」、
    通訊軟體WeChat暱稱「蘿莉」之成年人及其餘不詳成員所組
    成之詐欺集團，其等共同意圖為自己不法之所有，基於三人
    以上詐欺取財及洗錢之犯意聯絡，先由同集團不詳成員以如
    附表一所示之方式對如附表一所示之人施用詐術，致其等陷
    於錯誤，將各該款項匯入如附表一所示之各該帳戶內，經「
    阿成」交付工作手機予賴睿騏後，由「阿成」當面交付或「
    蘿莉」透過WeChat指示賴睿騏前往指定地點取得各該帳戶之
    提款卡、告以密碼、應提領款項，由賴睿騏於如附表二所示
    之時、地提領現金，再連同提款卡交予「阿成」或放在指定
    處所，由同集團不詳成員及層轉，以此方式掩飾、隱匿詐欺
    犯罪所得之本質及去向。嗣經如附表一所示之被害人發覺有
    異後報警處理，始循線查悉上情。
二、案經如附表一所示之告訴人訴由臺北市政府警察局中山、松
    山分局、新北市政府警察局蘆洲分局報告臺灣臺北地方檢察
    署檢察官偵查起訴及臺灣新北地方檢察署檢察官移送併辦。
    理  由
甲、有罪部分
壹、證據能力部分
一、按被告以外之人於審判外之言詞或書面陳述，除法律有規定
    者外，不得作為證據，刑事訴訟法第159條第1項定有明文。
    次按被告以外之人於審判外之陳述，雖不符合刑事訴訟法第
    159條之1至第159條之4之規定，而經當事人於審判程序同意
    作為證據，法院審酌該言詞陳述或書面陳述作成時之情況，
    認為適當者，亦得為證據；當事人、代理人或辯護人於法院
    調查證據時，知有同法第159條第1項不得為證據之情形，而
    未於言詞辯論終結前聲明異議者，視為有前項之同意，刑事
    訴訟法第159條之5亦有明文。經查，檢察官、被告賴睿騏就
    本院所認定犯罪事實而調查採用之下列供述證據俱未爭執其
    證據能力，復經審酌各該證據作成時之情況，尚無違法及證
    明力明顯過低之瑕疵，爰認為以之作為證據，應屬適當，而
    均有證據能力，合先敘明。
二、下列所引用卷內之文書證據、證物，均無證據證明係公務員
    違背法定程序所取得，且檢察官、被告俱未爭執證據能力，
    經審酌前揭文書證據、證物並無顯不可信情況與不得作為證
    據情形，依刑事訴訟法第158條之4反面解釋及第159條之4之
    規定，均有證據能力。
貳、實體部分
一、前揭事實，業據被告賴睿騏坦承不諱（見審訴卷第253頁，
    訴卷第91頁），核與證人即告訴人張秀鳳、李姵誼、江亭蓁
    、潘薇如、秦子傑、郭榮源、余彬豪、楊念慈、陳如萍之證
    述及證人即被害人賴冠廷、郭子睿、葉彥君之證述均大致相
    符（見110偵19383卷【下稱偵一卷】第127-139、175-177、
    231-235、315-317、347-351頁，110偵28556卷【下稱偵二
    卷】第29-63頁，110偵30769卷【下稱偵三卷】第47-50、83
    -85、89-90、93-94頁），並有如附表一備註欄所示之書證
    及物證在卷可稽；被告於如附表二所示之時間、地點提領各
    該款項等參與情節，有自動櫃員機及路口監視錄影畫面截圖
    可佐（見偵一卷第35-95頁，偵二卷第87-101頁，偵三卷第1
    17-130頁，新北地檢110偵45421卷【下稱併辦偵卷】第29-3
    1、61-62頁），是依上開卷附之各項文書、證物等補強證據
    ，已足擔保被告上開任意性自白之真實性。
二、按共同正犯之成立，祇須具有犯意之聯絡，行為之分擔，既
    不問犯罪動機起於何人，亦不必每一階段犯行，均經參與；
    共同正犯之意思聯絡，原不以數人間直接發生者為限，即有
    間接之聯絡者，亦包括在內。而現今詐欺集團詐騙之犯罪型
    態，自設立電信機房、收購、取得人頭帳戶、撥打電話實施
    詐騙、指定被害人匯款帳戶、自人頭帳戶提領款項、取贓分
    贓等階段，乃係需由多人縝密分工方能完成之集團性犯罪，
    倘其中某一環節脫落，將無法順利達成詐欺結果，各該集團
    成員雖因各自分工不同而未自始至終參與其中，惟各該集團
    成員所參與之部分行為，仍係利用集團其他成員之行為，以
    遂行犯罪目的。又按洗錢防制法之立法目的，依同法第1條
    規定，係在防範及制止因特定犯罪所得之不法財物或財產上
    利益，藉由洗錢行為（例如經由各種金融機構或其他交易管
    道），使其形式上轉換成為合法來源，以掩飾或切斷其財產
    或財產上利益來源與犯罪之關聯性，而藉以逃避追訴、處罰
    。依洗錢防制法第2條「本法所稱洗錢，指下列行為：一、
    意圖掩飾或隱匿特定犯罪所得來源，或使他人逃避刑事追訴
    ，而移轉或變更特定犯罪所得。二、掩飾或隱匿特定犯罪所
    得之本質、來源、去向、所在、所有權、處分權或其他權益
    者。三、收受、持有或使用他人之特定犯罪所得」之規定，
    倘行為人意圖掩飾或隱匿特定犯罪所得來源，而將特定犯罪
    所得直接消費處分，甚或交予其他共同正犯，而由共同正犯
    以虛假交易外觀掩飾不法金流移動，即難認單純犯罪後處分
    贓物之行為，仍應構成洗錢防制法第2條第1款或第2款之洗
    錢行為，例如詐欺集團向被害人施用詐術後，為隱匿其詐欺
    所得財物之去向，而令被害人將其款項轉入該集團所持有、
    使用之人頭帳戶，並由該集團所屬之車手前往提領詐欺款項
    得逞，檢察官如能證明該帳戶內之資金係本案詐欺之特定犯
    罪所得，即已該當洗錢防制法第14條第1項之一般洗錢罪（
    最高法院108年度台上字第1744號、第2500號判決意旨參照
    ）。再者，洗錢防制法處罰之洗錢行為，係依行為人有無掩
    飾或隱匿特定犯罪所得來源之意圖，分別臚列，此觀該法第
    2條、第14條規定即明，是各該洗錢罪之成立，固須對其個
    別犯罪構成要件行為，有直接或間接故意，但非均以具有掩
    飾或隱匿特定犯罪之意圖為必要。另在財產犯罪行為人利用
    人頭帳戶收取犯罪所得之情形，於被害人將款項匯入人頭帳
    戶之際，非但財產犯罪於焉完成，並因該款項進入形式上與
    犯罪行為人毫無關聯之人頭帳戶，以致於自資金移動軌跡觀
    之，難以查知係該犯罪之不法所得，即已形成金流斷點，發
    揮去化其與前置犯罪間聯結之作用，而此不啻為洗錢防制法
    ，為實現其防阻不法利得誘發、滋養犯罪之規範目的，所處
    罰之洗錢行為。從而利用人頭帳戶獲取犯罪所得，於款項匯
    入人頭帳戶之際，非但完成侵害被害人個人財產法益之詐欺
    取財行為，同時並完成侵害上開國家社會法益之洗錢行為（
    最高法院109年度台上字第1676號判決意旨參照）。經查，
    被告雖未實際對告訴人等施用詐術，惟其擔任同集團之取款
    車手，依「阿成」、「蘿莉」指示領取提款卡及提領告訴人
    等匯出之款項後，轉交予「阿成」或「蘿莉」所指示之人，
    藉以層轉予集團上游，於客觀上切斷詐騙所得金流之去向，
    阻撓國家對詐欺犯罪所得之追查，其與同集團成員間彼此分
    工，足認與「阿成」、「蘿莉」及其餘不詳之同集團成員間
    ，係在合同意思範圍內，各自分擔犯罪行為之一部，並相互
    利用他人行為，以遂行犯罪之目的，自應對全部發生之結果
    共同負責。是被告與同集團成員間有犯意聯絡，並領取詐欺
    款項，進而傳遞款項、製造金流斷點之行為分擔，而遂行由
    三人以上共同為詐欺取財犯行，及洗錢防制法第2條第2款、
    第14條第1項之一般洗錢犯行，堪可認定。本件事證既明，
    被告犯行堪以認定，應依法論科。
三、核被告所為，俱係犯刑法第339條之4第1項第2款之三人以上共同詐欺取財罪、洗錢防制法第14條第1項之一般洗錢罪。其與「阿成」、「蘿莉」及其餘不詳之同集團成員間，有犯意聯絡及行為分擔，為共同正犯。其如附表二所示，就同集團對同一告訴人或被害人之詐欺取財款項，分作數次提領者，應認係於密接之時間實施，且侵害同一法益，各行為之獨立性極為薄弱，依一般社會健全觀念，難以強行分開，應視為數個舉動之接續施行，合為包括之一行為予以評價，屬接續犯，應以一罪論。被告就附表三編號1至12部分所犯之三人以上共同詐欺取財、洗錢罪間，均係以一行為同時觸犯數罪，屬想像競合犯，依刑法第55條規定，均應從較重之三人以上共同詐欺取財罪處斷。被告犯如附表三所示之12罪間，犯意各別、行為互殊，應予分論併罰。
四、按犯洗錢防制法第14條之罪，在偵查或審判中自白者，減輕
    其刑，同法第16條第2項定有明文。被告就前揭經想像競合
    之輕罪即洗錢罪之沒收、保安處分及其他相關法律效果，仍
    應一併適用。是被告於偵訊及本院俱自白洗錢犯行（偵訊部
    分見偵三卷第335頁），依洗錢防制法第16條第2項規定，原
    應減輕所犯洗錢罪之刑，雖因為想像競合之輕罪，惟於裁量
    其輕重時，仍應將輕罪合併評價在內，由本院於後述依刑法
    第57條量刑時一併衡酌該部分減輕其刑事由。
五、爰以行為人之責任為基礎，審酌被告之素行（詳臺灣高等法
    院被告前案紀錄表），其為成年人，仍不思以正當途徑賺取
    錢財，而依指示提領及轉交款項，致國家追訴及被害人求償
    困難，自述因有求於「阿成」而應邀請實行本件犯行，無犯
    罪所得等語（見偵二卷第21頁，本院訴卷第106頁），衡以
    其於偵查及審理中坦承犯行（併符合洗錢防制法第16條第2
    項減刑要件），表示無法賠償而迄未能與被害人達成和解之
    犯後態度，所參與為集團外層之提款車手，尚非主要之核心
    成員，兼衡其犯罪之動機、目的、手段及所生損害，暨其自
    述高職畢業、因健康狀況不佳無業、須扶養同住之父母及小
    孩之智識程度、生活及家庭生活經濟狀況等一切情狀，量處
    如主文所示之刑。末按數罪併罰之定應執行之刑，係出於刑
    罰經濟與責罰相當之考量，乃對犯罪行為人本身及所犯各罪
    之總檢視，除應考量行為人所犯數罪反應出之人格特性，並
    應權衡審酌行為人之責任與整體刑法目的及相關刑事政策，
    依刑法第51條第5款規定之外部界限，並應受比例原則、平
    等原則、責罰相當原則、重複評價禁止原則等自由裁量權之
    內部抽象價值要求界限之支配，使以輕重得宜，罰當其責，
    俾符合法律授與裁量權之目的，以區別數罪併罰與單純數罪
    之不同，兼顧刑罰衡平原則。是於併合處罰而酌定執行刑時
    ，應審酌行為人所犯數罪如犯罪類型相同、行為態樣、手段
    、動機相似者，於併合處罰時，因責任非難重複之程度較高
    ，允酌定較低之應執行刑。考量被告所犯如附表三所示12罪
    之罪名相同，各次犯罪之手段、方法、過程、態樣亦屬雷同
    ，侵害法益相似，同時因前揭時段之犯行有其他之刑案繫屬
    中，斟酌各罪責任非難重複程度及對全體犯罪為整體評價，
    及定應執行刑之內、外部界限，予以綜合整體評價後，定其
    應執行刑如主文所示之刑。
六、按犯洗錢防制法第14條之罪，其所移轉、變更、掩飾、隱匿
    、收受、取得、持有、使用之財物或財產上利益，沒收之；
    犯第15條之罪，其所收受、持有、使用之財物或財產上利益
    ，亦同，洗錢防制法第18條第1項定有明文。惟因前揭法條
    並未規定「不問屬於犯罪行為人與否均沒收」時，自仍以屬
    於被告所有者為限，始應予沒收。查被告取得前揭款項後，
    業已轉交予「阿成」或「蘿莉」所指定之集團上手，足見非
    屬被告所有，亦無證據證明其有事實上之管領處分權限，又
    其自陳本案並未收到任何報酬，不予宣告沒收，併此敘明。
參、不另為不受理部分
一、公訴意旨另認被告所為上開犯行，亦涉犯組織犯罪防制條例
    第3條第1項後段之參與犯罪組織罪嫌。
二、按同一案件繫屬於有管轄權之數法院者，由繫屬在先之法院
    審判之；依前述規定不得為審判者，應諭知不受理之判決，
    刑事訴訟法第8 條前段、第303條第7款分別定有明文。次按
    刑罰責任之評價與法益之維護息息相關，對同一法益侵害為
    雙重評價，是過度評價；對法益之侵害未予評價，則為評價
    不足，均為法之所禁。又加重詐欺罪，係侵害個人財產法益
    之犯罪，其罪數之計算，核與參與犯罪組織罪之侵害社會法
    益有所不同，審酌現今詐欺集團之成員皆係為欺罔他人，騙
    取財物，方參與以詐術為目的之犯罪組織。倘若行為人於參
    與詐欺犯罪組織之行為繼續中，先後多次為加重詐欺之行為
    ，因參與犯罪組織罪為繼續犯，犯罪一直繼續進行，直至犯
    罪組織解散，或其脫離犯罪組織時，其犯行始行終結。故該
    參與犯罪組織與其後之多次加重詐欺之行為皆有所重合，然
    因行為人僅為一參與犯罪組織行為，侵害一社會法益，屬單
    純一罪，應僅就「該案中」與參與犯罪組織罪時間較為密切
    之首次加重詐欺犯行論以參與犯罪組織罪及加重詐欺罪之想
    像競合犯，而其他之加重詐欺犯行，祗需單獨論罪科刑即可
    ，無需再另論以參與犯罪組織罪，以避免重複評價。是如行
    為人於參與同一詐欺集團之多次加重詐欺行為，因部分犯行
    發覺在後或偵查階段之先後不同，肇致起訴後分由不同之法
    官審理，為裨益法院審理範圍明確、便於事實認定，即應以
    數案中「最先繫屬於法院之案件」為準，以「該案件」中之
    「首次」加重詐欺犯行與參與犯罪組織罪論以想像競合。縱
    該首次犯行非屬事實上之首次，亦因參與犯罪組織之繼續行
    為，已為該案中之首次犯行所包攝，該參與犯罪組織行為之
    評價已獲滿足，自不再重複於他次詐欺犯行中再次論罪，俾
    免於過度評價及悖於一事不再理原則（最高法院109年度台
    上字第3945號判決意旨參照）。
三、經查，被告前因詐欺等案件，經臺灣新北地方檢察署檢察官以110年度偵字第24443號提起公訴，於111年1月7日繫屬於臺灣新北地方法院以111年度金訴字第43號審理，嗣經該院於111年10月12日判決，該案件先於本案繫屬於法院，且內容皆係關於被告參與「阿成」所屬之詐騙集團共同實施犯罪，有臺灣高等法院被告前案紀錄表及上述起訴書附卷為憑，足認該等案件與本案係被告參與同一詐欺犯罪組織之多次加重詐欺行為。依上開說明，應以「最先繫屬於法院之案件」即前揭案件中首次加重詐欺犯行與參與犯罪組織罪論以想像競合。就被告於本案被訴之參與犯罪組織罪嫌，本院本應諭知不受理之判決，然因此部分若成立犯罪，與被告前揭有罪部分犯行間，具想像競合之裁判上一罪關係，故不另為公訴不受理之諭知，附此敘明。
乙、無罪部分
一、公訴意旨略以：被告與「阿成」等人共同基於三人以上詐欺
    取財及洗錢之犯意聯絡，就如附表四所示部分，於各該時間
    、地點持用各該帳戶之提款卡，提領帳戶中由未報案之被害
    人遭同詐欺集團不詳成員施用詐術後，因陷於錯誤而匯入之
    款項，提領後轉交予「阿成」等同集團不詳成員，以此方式
    掩飾、隱匿詐欺犯罪所得之本質及去向。因認被告亦涉刑法
    第339條之4第1項第2款之三人以上共同詐欺取財罪、洗錢防
    制法第14條第1項之一般洗錢罪云云。
二、按犯罪事實應依證據認定之，無證據不得認定犯罪事實。不能證明被告犯罪者，應諭知無罪之判決，刑事訴訟法第154條第2項、第301條第1項分別定有明文。次按刑事訴訟法上所謂認定犯罪事實之證據，係指足以認定被告確有犯罪行為之積極證據而言，該項證據自須適合於被告犯罪事實之認定，始得採為斷罪資料。且認定不利於被告之事實，須依積極證據，苟積極證據不足為不利於被告事實之認定時，即應為有利於被告之認定，更不必有何有利之證據。如未能發現相當證據，或證據不足以證明，自不能以推測或擬制之方法，以為裁判之基礎。又刑事訴訟上證明之資料，無論其為直接或間接證據，均須達於通常一般之人均不致有所懷疑，而得確信其為真實之程度，始得據為有罪之認定，若其關於被告是否犯罪之證明未能達此程度，而有合理性懷疑之存在，致使無從形成有罪之確信，即不得遽為不利被告之認定（最高法院29年上字第3105號、30年上字第816號、40年臺上字第86號、76臺上字第4986號判例參照）。再按檢察官就被告犯罪事實，應負舉證責任，並指出證明之方法，刑事訴訟法第161第1項定有明文。故檢察官對於起訴之犯罪事實，應負提出證據及說服之實質舉證責任。倘其所提出之證據，不足為被告有罪之積極證明，或其指出證明之方法，無從說服法院以形成被告有罪之心證，基於無罪推定之原則，自應為被告無罪判決之諭知（最高法院92年台上字第128號判例意旨參照）。而被告或共犯之自白，不得作為有罪判決之唯一證據，仍應調查其他必要之證據，以察其是否與事實相符，亦為同法第156條第2項所定明。
三、經查，被告固不爭執提領如附表四所示之款項，並有自動櫃
    員機及路口監視錄影畫面截圖可佐（見偵一卷第35、45、48
    、83、87頁，偵二卷第81-89頁），惟前揭款項，既未經匯
    款之人報案稱係遭受何等詐術後而匯出款項，自無從證明屬
    於詐欺取財犯罪所得，亦無證據可證明被告提領現金係參與
    何等三人以上共同詐欺取財犯行，更難謂其提領及轉交現金
    行為有何掩飾、隱匿詐欺犯罪所得本質及去向之洗錢犯行，
    揆諸前揭說明，檢察官認被告涉嫌前揭犯行所憑之證據，尚
    未達於通常一般之人均不致有所懷疑，而得確信其為真實之
    程度，依刑事訴訟制度「倘有懷疑，即從被告之利益為解釋
    」、「被告應被推定為無罪」之原則，即難據以為被告不利
    之認定，自屬不能證明被告犯罪，依首開說明，應為被告無
    罪之諭知。
丙、公訴不受理部分
一、公訴意旨另以：被告與「阿成」等人共同基於三人以上詐欺
    取財及洗錢之犯意聯絡，先由同集團不詳成員以如附表五所
    示之方式對如附表五所示之人施用詐術，致其等陷於錯誤，
    將各該款項匯入如附表五所示之帳戶內，被告再依指示於如
    附表五所示之時、地提領現金，連同提款卡放在指定處所，
    由同集團不詳成員及層轉，以此方式掩飾、隱匿詐欺犯罪所
    得之本質及去向。因認被告亦涉刑法第339條之4第1項第2款
    之三人以上共同詐欺取財罪、洗錢防制法第14條第1項之一
    般洗錢罪云云。
二、按已經提起公訴之案件，在同一法院重行起訴者，應諭知不
    受理之判決，刑事訴訟法第303條第2款定有明文。
三、經查，臺灣新北地方檢察署檢察官就被告基於三人以上共同
    詐欺取財、洗錢之犯意聯絡，取得裝有如附表五匯入帳戶欄
    所示之帳戶存摺、提款卡及密碼後，轉交予他人，而參與如
    附表五所示告訴人曾宜萱、楊家蒂遭詐欺取財及洗錢行為，
    業以110年度偵字第24443號提起公訴，於111年1月7日繫屬
    於臺灣新北地方法院以111年度金訴字第43號審理，經該院
    嗣於111年10月12日判決有罪，有前揭起訴書、判決書列印
    本及臺灣高等法院被告前案紀錄表在卷可考。經核前揭案件
    之事實，與本案如附表編號五所示之事實相同，檢察官就上
    開業經起訴之事實，又提起公訴，係對於已經起訴之案件重
    行起訴，揆諸前揭說明，應依刑事訴訟法第303條第2款之規
    定，諭知公訴不受理之判決。
據上論斷，應依刑事訴訟法第299條第1項前段、第301條、第303
條第2款，判決如主文。
本案經檢察官林晉毅提起公訴、檢察官羅雪舫移送併辦，檢察官
林秀濤到庭執行職務。
中　　華　　民　　國　　111 　年　　12　　月　　15　　日
                  刑事第九庭  審判長法　官  王筱寧
                                    法  官  陳苑文
                                    法  官  張谷瑛
上正本證明與原本無異。 
如不服本判決應於收受送達後20日內向本院提出上訴書狀，並應
敘述具體理由；其未敘述上訴理由者，應於上訴期間屆滿後20日
內向本院補提理由書（均須按他造當事人之人數附繕本）「切勿
逕送上級法院」。告訴人或被害人如對於本判決不服者，應具備
理由請求檢察官上訴，其上訴期間之計算係以檢察官收受判決正
本之日期為準。 
                                    書記官  黃詠嘉
中　　華　　民　　國　　111 　年　　12　　月　　16　　日
附錄論罪科刑法條
中華民國刑法第339條之4
犯第三百三十九條詐欺罪而有下列情形之一者，處一年以上七年
以下有期徒刑，得併科一百萬元以下罰金：
一、冒用政府機關或公務員名義犯之。
二、三人以上共同犯之。
三、以廣播電視、電子通訊、網際網路或其他媒體等傳播工具，
    對公眾散布而犯之。
前項之未遂犯罰之。
洗錢防制法第14條
有第2條各款所列洗錢行為者，處七年以下有期徒刑，併科新臺
幣五百萬元以下罰金。
前項之未遂犯罰之。
前二項情形，不得科以超過其特定犯罪所定最重本刑之刑。

附表一
編號 被害人 詐欺手法 匯款之時間及金額(新臺幣) 匯入帳戶 備註 1 張秀鳳 (提告) 由詐欺集團不詳成員於110年4月15日19時20分許分別冒充網路書店、銀行之客服人員，撥打電話予張秀鳳佯稱：因遭盜刷，須操作網路銀行解除云云，致張秀鳳陷於錯誤，依指示為右列之匯款。 110年4月16日12時3分、6分、9分許，分別匯款4萬9986元、4萬9985元、4萬9989元 中華郵政帳號000-00000000 000000號  存摺封面及內頁影本，左列帳戶交易明細表，內政部警政署反詐騙諮詢專線紀錄表、受理詐騙帳戶通報警示簡便格式表、金融機構聯防機制通報單（偵一卷第113-117、147、155、159-167頁） 2 賴冠廷  由詐欺集團不詳成員於110年4月14日20時51分許分別冒充電商業者、中華郵政客服人員，撥打電話予賴冠廷佯稱：內部疏失設定其為高級會員，須操作自動櫃員機以解除云云，致賴冠廷陷於錯誤，依指示為右列之匯款。 110年4月15日17時17分許，匯款3萬元 第一銀行帳號000-00000000 000號  匯款交易明細表，左列帳戶開戶基本資料、交易明細表 ，內政部警政署反詐騙諮詢專線紀錄表、受理詐騙帳戶通報警示簡便格式表、金融機構聯防機制通報單（偵一卷第169-171、183、397-400頁） 3 李姵誼 (提告)  由詐欺集團不詳成員於110年4月9日不詳時間分別冒充團購平臺、銀行客服人員，撥打電話予李姵誼佯稱：內部疏失而誤下訂單，須操作網路銀行解除云云，致李姵誼陷於錯誤，依指示為右列之匯款。 110年4月16日12時10分許，匯款4萬9127元 中華郵政帳號000-00000000 000000號 國泰世華銀行交易明細表、臺北富邦銀行交易明細表、網路轉帳畫面截圖，左列帳戶交易明細表，內政部警政署反詐騙諮詢專線紀錄表、受理詐騙帳戶通報警示簡便格式表、金融機構聯防機制通報單（偵一卷第111、225-227、243-245、247-255、259、283、285、305、307頁）    110年4月16日16時59分、17時、17時23分許，分別匯款2萬9987元、2萬9987元、2萬9985元 兆豐銀行帳號000-00000000 000號     110年4月16日17時25分、44分許，分別匯款3萬元、2萬9985元 中國信託帳號000-00000000 0000號  4 郭子睿 由詐欺集團不詳成員於110年4月15日不詳時間分別冒充旅館及銀行之客服人員，撥打電話予郭子睿佯稱：因內部疏失錯誤設定，須操作網路銀行解除云云，致郭子睿陷於錯誤，依指示為右列之匯款。 110年4月15日17時33分、46分許，2次均匯款4萬9987元 中國信託帳號000-00000000 0000號  網路轉帳畫面截圖，左列帳戶開戶基本資料、交易明細表，內政部警政署反詐騙諮詢專線紀錄表、受理詐騙帳戶通報警示簡便格式表、金融機構聯防機制通報單（偵一卷第311-313、323、325、335、401-407頁） 5 江亭蓁(提告) 由詐欺集團不詳成員於110年4月15日16時42分許分別冒充餐廳及銀行客服人員，撥打電話予江亭蓁佯稱：因系統遭駭致信用卡遭盜刷，須操作網路銀行認證身分云云，致江亭蓁陷於錯誤，依指示為右列之匯款。 110年4月15日17時56分許，匯款9萬9987元 中華郵政帳號000-00000000 000000號  網路轉帳畫面截圖，左列帳戶開戶基本資料、交易明細表，內政部警政署反詐騙諮詢專線紀錄表、受理詐騙帳戶通報警示簡便格式表、金融機構聯防機制通報單（偵一卷第341-343、359、363、371、409-413頁） 6 潘薇如 (提告) 由詐欺集團不詳成員於110年4月10日14時22分許分別冒充團購網站、銀行之客服人員，撥打電話予潘薇如佯稱：因內部疏失重複下訂，需操作網路銀行解除云云，致使潘薇如陷於錯誤，依指示為右列之匯款。  110年4月13日18時32分許，匯款3萬0002元 國泰世華銀行帳號000-0000 00000000號  網路轉帳畫面截圖、存摺內頁影本、與詐騙集團對話紀錄，左列帳戶開戶基本資料、交易明細表，之內政部警政署反詐騙諮詢專線紀錄表、受理詐騙帳戶通報警示簡便格式表、金融機構聯防機制通報單（偵二卷第109-131、193-204頁，偵三卷第101頁，併辦偵卷第42-45頁）    110年4月16日16時16分、19分、21分許，3次均匯款4萬9987元 臺灣銀行帳號000-00000000 0000號   7 秦子傑(提告) 由詐欺集團不詳成員於110年4月14日20時44分許分別冒充網購商店、銀行之客服人員，撥打電話予秦子傑佯稱：因內部疏失設定為會員，須操作自動櫃員機解除，致秦子傑陷於錯誤，依指示為右列之匯款。 110年4月16日17時40分許，匯款2萬8156元 中國信託帳號000-00000000 0000號  通話記錄、網路轉帳畫面截圖、中華郵政帳戶交易明細表，左列帳戶交易明細表，內政部警政署反詐騙諮詢專線紀錄表、受理詐騙帳戶通報警示簡便格式表（110偵30769卷第55-56、63、67-71、105-107頁） 8 郭榮源 (提告) 由詐欺集團不詳成員於110年4月16日17時許分別冒充網路書店、銀行客服人員，撥打電話予郭榮源佯稱：因遭駭客入侵而重複訂購，須操作自動櫃員機解除，致郭榮源陷於錯誤，依指示為右列之匯款。 110年4月16日19時22分許，匯款9萬9987元 第一銀行帳號000-00000000 000號  左列帳戶交易明細表，受理詐騙帳戶通報警示簡便格式表（110年度偵字第30769號卷第87、109頁） 9 葉彥君 由詐欺集團不詳成員於110年4月16日不詳時間分別冒充網路書店、銀行客服人員，撥打電話予葉彥君佯稱：因遭駭客入侵而盜刷，須操作網路銀行解除，致葉彥君陷於錯誤，依指示為右列之匯款。 110年4月16日20時7分、9分許，2次均匯款4萬9988元 中華郵政帳號000-00000000 000000號  左列帳戶交易明細表，受理詐騙帳戶通報警示簡便格式表（110偵30769卷第91、111-113頁） 10 余彬豪(提告) 由詐欺集團不詳成員於110年4月16日18時25分許分別冒充網路書店、銀行客服人員，撥打電話予余彬豪佯稱：因遭駭客入侵誤下訂單，須操作網路銀行解除，致余彬豪陷於錯誤，依指示為右列之匯款。 110年4月16日20時31分許，匯款4萬9987元 中華郵政帳號000-00000000 000000號  左列帳戶交易明細表，受理詐騙帳戶通報警示簡便格式表（110年度偵字第30769號卷第95、111-113頁） 11 楊念慈 (提告) 由詐欺集團不詳成員於110年4月16日20時10分許分別冒充網路書店、銀行客服人員，撥打電話予楊念慈佯稱：因誤為經銷商而重複下訂，須操作網路銀行解除云云，致楊念慈陷於錯誤，依指示為右列之匯款。 110年4月16日21時16分許，分別匯款4萬9987元、4萬9989元 台新銀行帳號000-00000000 000000號  網路轉帳畫面截圖，左列帳戶開戶基本資料、交易明細表，內政部警政署反詐騙諮詢專線紀錄表、受理詐騙帳戶通報警示簡便格式表、金融機構聯防機制通報單（110偵28556卷第13-148、207-223頁） 12 陳如萍 (提告) 由詐欺集團不詳成員於110年4月1日19時許分別冒充團購網站、銀行之客服人員，撥打電話予陳如萍，稱因內部疏失而重複下訂，須操作網路銀行解除，致陳如萍陷於錯誤，而於右列時間，依指示匯款至右列帳戶。 110年4月13日19時4分許，匯款2萬0051元 國泰世華銀行帳號000-0000 00000000號 存摺封面及內頁影本、網路轉帳畫面截圖，左列帳戶開戶基本資料、交易明細表，內政部警政署反詐騙諮詢專線紀錄表、受理詐騙帳戶通報警示簡便格式表（110偵28556卷第153、161-175、207-223頁，新北地檢110偵45421卷第42-45頁）    110年4月16日21時53分、56分許，分別匯款3萬元、2萬元 台新銀行帳號000-00000000 000000號   

附表二
編號 提領時間 提領地點 提領金額 （新臺幣） 提領帳戶 被害人 備註 1 110年4月15日17時37分許 臺北市○○區○○○路0段000○0號 2萬元 第一銀行帳號000-00000000000號帳戶 賴冠廷 不含其中1萬元部分 2 110年4月15日17時39分許  2萬元    3 110年4月15日18時4分許 臺北市○○區○○○路0段00號 6萬元 中華郵政帳號000-00000000000000號帳戶 江亭蓁 不含其中2萬13元部分 4 110年4月15日18時5分許  6萬元    5 110年4月15日18時31分許 臺北市○○區○○○路0段000○0號 10萬元 中國信託帳號000-000000000000號帳戶 郭子睿  6 110年4月16日12時21分許 臺北市○○區○○○路0段00號 6萬元 中華郵政帳號000-00000000000000號帳戶 李姵誼 不含其中1萬873元部分 7 110年4月16日00時30分許 臺北市○○區○○○路0段00○0號 6萬元 中華郵政帳號000-00000000000000號帳戶 張秀鳳  8 110年4月16日00時31分許  6萬元    9 110年4月16日00時32分許  2萬9000元    10 110年4月16日16時33分許 臺北市○○區○○○路0段000號 6萬元 臺灣銀行帳號000-000000000000號帳戶 潘薇如  11 110年4月16日16時35分許  6萬元    12 110年4月16日16時36分許  2萬9000元    13 110年4月16日17時7分許  2萬5元 兆豐銀行帳號000-00000000000號帳戶 李姵誼 不含曾宜萱匯入之1萬9031元部分 14 110年4月16日17時8分許  2萬5元    15 110年4月16日17時10分許  1萬9005元    16 110年4月16日17時27分許 臺北市○○區○○○路0段000號  2萬5元    17 110年4月16日17時34分許  2萬元 中國信託帳號000-000000000000號帳戶 李姵誼 秦子傑  18 110年4月16日17時35分許  1萬元    19 110年4月16日17時46分許  2萬元    20 110年4月16日17時48分許  2萬元    21 110年4月16日17時49分許  1萬8000元    22 110年4月16日19時48分許 臺北市○○區○路○路00巷00號 2萬元 第一銀行帳號000-00000000000號帳戶 郭榮源  23 110年4月16日19時49分許  2萬元    24 110年4月16日19時50分許  2萬元    25 110年4月16日19時50分許  2萬元    26 110年4月16日19時51分許  1萬9000元    27 110年4月16日21時32分許 臺北市○○區○○路0段00號1、2樓 2萬元 中華郵政帳號000-00000000000000號帳戶 葉彥君余彬豪  28 110年4月16日21時33分許  2萬元    29 110年4月16日21時34分許  2萬元    30 110年4月16日21時35分許  2萬元    31 110年4月16日21時36分許  2萬元    32 110年4月16日21時36分許  2萬元    33 110年4月16日21時37分許  2萬元    34 110年4月16日21時38分許  9000元    35 110年4月16日21時26分許 臺北市○○區○○○路0段000號 2萬元 台新銀行帳號000-00000000000000號帳戶 楊念慈陳如萍  36 110年4月16日21時27分許  2萬元    37 110年4月16日21時28分許  2萬元    38 110年4月16日21時28分許  2萬元    39 110年4月16日21時29分許  1萬9000元    40 110年4月16日21時56分許  2萬元    41 110年4月16日21時57分許  2萬元    42 110年4月16日21時58分許  1萬9000元    

附表三
編號 被害人 受害狀況 （附表一） 被告提領狀況 （附表二） 主文 1 張秀鳳 編號1部分 編號7至9部分 賴睿騏犯三人以上共同詐欺取財罪，處有期徒刑壹年壹月。 2 賴冠廷 編號2部分 編號1至2部分 賴睿騏犯三人以上共同詐欺取財罪，處有期徒刑壹年壹月。 3 李姵誼 編號3部分 編號6、13至21部分 賴睿騏犯三人以上共同詐欺取財罪，處有期徒刑壹年貳月。 4 郭子睿 編號4部分 編號5部分 賴睿騏犯三人以上共同詐欺取財罪，處有期徒刑壹年壹月。 5 江亭蓁 編號5部分 編號3至4部分 賴睿騏犯三人以上共同詐欺取財罪，處有期徒刑壹年壹月。 6 潘薇如 編號6部分 編號10至12部分 賴睿騏犯三人以上共同詐欺取財罪，處有期徒刑壹年貳月。 7 秦子傑 編號7部分 編號17至21部分 賴睿騏犯三人以上共同詐欺取財罪，處有期徒刑壹年壹月。 8 郭榮源 編號8部分 編號22至26部分 賴睿騏犯三人以上共同詐欺取財罪，處有期徒刑壹年壹月。 9 葉彥君 編號9部分 編號27至34部分 賴睿騏犯三人以上共同詐欺取財罪，處有期徒刑壹年壹月。 10 余彬豪 編號10部分 編號27至34部分 賴睿騏犯三人以上共同詐欺取財罪，處有期徒刑壹年壹月。 11 楊念慈 編號11部分 編號35至42部分 賴睿騏犯三人以上共同詐欺取財罪，處有期徒刑壹年壹月。 12 陳如萍 編號12部分 編號35至42部分 賴睿騏犯三人以上共同詐欺取財罪，處有期徒刑壹年壹月。 

附表四
編號 提領時間 提領地點 提領金額（新臺幣） 提領帳戶 被害人 1 110年4月15日17時39分許 臺北市○○區○○○路0段000○0號 2萬元其中1萬元部分 第一銀行帳號000-00000000000號帳戶 未報案 2 110年4月15日18時5分許 臺北市○○區○○○路0段00號 6萬元其中2萬3元部分 中華郵政帳號000-00000000000000號帳戶 未報案 3 110年4月16日12時21分許 臺北市○○區○○○路0段00號 6萬元其中1萬873元部分 中華郵政帳號000-00000000000000號帳戶 未報案 4 110年4月15日16時38分許 臺北市○○區○○○路0段00號 6萬元 中華郵政帳號000-00000000000000號帳戶 未報案 5 110年4月15日16時39分許  4萬元   6 110年4月15日16時54分許 臺北市○○區○○○路0段000號 2萬元 第一銀行帳號000-00000000000號帳戶 未報案 7 110年4月15日16時55分許  9000元   8 110年4月15日17時2分許 臺北市○○區○○○路0段00號 6萬元 中華郵政帳號000-00000000000000號帳戶 未報案 9 110年4月15日17時3分許  6萬元   10 110年4月15日17時4分許  3萬元   11 110年4月15日17時31分許 臺北市○○區○○○路0段00○0號 3萬元 中華郵政帳號000-00000000000000號帳戶 未報案  12 110年4月15日17時41分許 臺北市○○區○○○路0段000○0號 2萬元 第一銀行帳號000-00000000000號帳戶 未報案 13 110年4月15日18時4分許 臺北市○○區○○○路0段00號 1萬元 中華郵政帳號000-00000000000000號帳戶 未報案 14 110年4月16日00時27分許 臺北市○○區○○○路0段00○0號 6萬元 中華郵政帳號000-00000000000000號帳戶 未報案  110年4月16日00時28分許  2萬9000元   15 110年4月17日00時17分許 臺北市○○區○○○路0段000號 2萬5元 臺灣銀行帳號000-000000000000號帳戶 未報案 16 110年4月17日00時17分許  2萬5元  未報案 17 110年4月17日00時18分許  2萬5元  未報案 18 110年4月17日00時19分許  2萬5元  未報案 19 110年4月17日00時19分許  2萬5元  未報案 20 110年4月17日00時20分許  2萬5元  未報案 21 110年4月17日00時21分許  58元  未報案 

附表五
編號 對象 詐欺手法 匯款之時間及金額(新臺幣) 匯入帳戶 領款之時間及地點 備註 1 曾宜萱 詐欺集團佯稱為完美主義居家電商業者及銀行、郵局之客服人員，於110年4月16日某時許致電曾宜萱，稱因內部疏失而設定為vip會員，須操作網路銀行解除，致曾宜萱陷於錯誤，而於右列時間，依指示匯款至右列帳戶。 110年4月16日17時21分許，匯款3萬123元 兆豐銀行帳號000-00000000000號帳戶  110年4月16日17時34分許在臺北市○○區○○○路0段000號提領2萬5元 左列帳戶交易明細表，受理詐騙帳戶通報警示簡便格式表 2 楊家蒂 (提告) 詐欺集團佯稱為金石堂網路書店之客服人員，於110年4月16日某時許致電楊家蒂，稱因訂單有誤，須操作網路銀行解除，致楊家蒂陷於錯誤，而於右列時間，依指示匯款至右列帳戶。 110年4月16日18時24分許，匯款5805元 中國信託帳號000-00000000000 0號帳戶  110年4月16日18時37分許在北市○○區○○○路00巷00號提領2萬元 左列帳戶交易明細表，之受理詐騙帳戶通報警示簡便格式表    110年4月16日18時26分許，匯款5205元       110年4月16日18時27分許，匯款4750元       110年4月16日18時29分許，匯款4887元